臺灣高等法院臺中分院刑事判決
111年度金上訴字第1975號
上  訴  人  臺灣苗栗地方檢察署檢察官
被      告  張健城


上列上訴人因被告違反洗錢防制法案件，不服臺灣苗栗地方法院
111年度金訴字第66號中華民國111年6月30日第一審判決（起訴
案號：臺灣苗栗地方檢察署111年度偵字第838、1668、1934號，
移送原審併辦案號：同署111年度偵字第1919、3240號），及移
送本院併辦(案號：同署111年度偵字第4728、5049、6057、6058
、6059、6242號)，提起上訴，本院判決如下：
    主  文
原判決撤銷。
張健城幫助犯洗錢防制法第十四條第一項之一般洗錢罪，處有期
徒刑拾月，併科罰金新臺幣貳拾萬元，罰金如易服勞役，以新臺
幣壹仟元折算壹日。未扣案之犯罪所得新臺幣參萬元沒收，於全
部或一部不能沒收或不宜執行沒收時，追徵其價額。
    犯罪事實
一、張健城依其智識及社會生活經驗，知悉金融機構帳戶係個人
    理財之重要工具，為攸關個人財產、信用之表徵，若將金融
    帳戶相關物件提供予不法集團成員，將可能遭不法集團作為
    詐欺被害人並指示被害人匯入款項之用，再將該犯罪所得提
    取轉出，製造金流斷點，以掩飾、隱匿犯罪所得真正去向而
    逃避檢警之追緝，竟仍基於縱使帳戶被用以收受詐欺贓款、
    製造金流斷點，亦不違背其本意之幫助詐欺取財與幫助洗錢
    之不確定故意，於民國110年8月底某日，與劉義農(已於111
    年4月14日死亡，經臺灣苗栗地方檢察署檢察官以111年度偵
    字第2720、2998號為不起訴處分確定)約定提供2帳戶之存摺
    、提款卡、提款卡密碼、網路銀行使用者代號與密碼，並設
    定約定轉帳帳號，即可獲得新臺幣(下同)3萬元之報酬，其
    後張健城即依劉義農指示開通銀行帳戶之網路銀行功能及設
    定約定轉帳帳號，並於110年9月初某日，在苗栗縣頭份市蟠
    桃國小門口前，將其所申設之中國信託商業銀行帳號000-00
    0000000000號帳戶(下稱中信銀行帳戶)、臺灣新光商業銀行
    帳號000-0000000000000號帳戶(下稱新光銀行帳戶)之存摺
    、提款卡(含密碼)及網路銀行使用者代號與密碼交予劉義農
    ，並當場獲得3萬元報酬，而容任劉義農使用上開2帳戶。嗣
    劉義農所屬詐欺人員取得上開金融機構帳戶資料後，即與所
    屬詐欺集團成員（無證據證明張健城知悉對方屬三人以上詐
    欺集團之成員）共同意圖為自己不法之所有，基於詐欺取財
    、洗錢之犯意聯絡，由該不詳詐欺成員，於如附表編號1至1
    2所示之時間、方式，向林芷伶、廖珮怡、吳佳憓、王可云
    、許鈴俐、王珮珊、鄧雅泙、張菱芸、黃慧敏、江妃淑、陳
    素如、鄭淑瓊等12人施用詐術，使林芷伶等12人因此陷於錯
    誤，而於附表編號1至12所示匯款時間、金額，匯至如附表
    編號1至12所示之帳戶內，旋遭不詳詐欺人員於如附表編號1
    至12所示時間，以網路轉帳或提款之方式移轉一空，以此方
    式幫助製造金流追查斷點、隱匿詐欺所得之去向。嗣因林芷
    伶、廖珮怡、吳佳憓、王可云、許鈴俐、王珮珊、鄧雅泙、
    張菱芸、黃慧敏、江妃淑、陳素如、鄭淑瓊等12人發覺有異
    ，報警處理，始循線查悉上情。
二、案經林芷伶、廖珮怡、吳佳憓、王可云、許鈴俐、王珮珊、
    鄧雅泙、張菱芸、黃慧敏、江妃淑、陳素如、鄭淑瓊等12人
    分別訴由新竹市警察局第三分局、臺中市政府警察局第一分
    局、第六分局、清水分局、桃園市政府警察局中壢分局、八
    德分局、苗栗縣警察局頭份分局、竹南分局分別報請臺灣苗
    栗地方檢察署檢察官偵查後起訴及移送併辦。
    理  由
壹、程序方面：
　　檢察官、被告張健城於本院審理時，對於本案相關具傳聞性
    質之證據資料，均未爭執證據能力，且本案所引用之非供述
    證據，亦屬合法取得，本院審酌該等證據作成及取得之程序
    均無違法之處，依法均可作為認定犯罪事實之證據。
貳、實體部分：
一、訊據被告張健城固坦承於上揭時、地，將其所有上揭中信銀
    行帳戶、新光銀行帳戶之存摺、提款卡及網路銀行使用者代
    號與密碼交予劉義農，並因此獲得3萬元之報酬之事實，然
    矢口否認有何幫助詐欺、幫助洗錢犯行，辯稱：我不知道劉
    義農如何操作，只知道他做虛擬貨幣的買賣，他用一個月1
    萬5000元跟我租用帳戶，我租給劉義農2個帳戶，過半個月
    其就聯絡不到劉義農，之前調查庭劉義農被借提出來，劉義
    農有承認向我租借帳戶，我有收到3萬元，我不知道劉義農
    騙人家買賣，我當時想賺錢沒有想那麼多，不知道劉義農拿
    去犯罪，劉義農拿去作何用途，我都不知情云云。惟查：
  ㈠上開中信銀行帳戶、新光銀行帳戶均係被告所申辦，且經被
    告將上開2帳戶之存摺、提款卡、網路銀行使用者代號暨密
    碼，以3萬元之代價交付予劉義農使用等情，經被告自承在
    卷(偵838號卷第89至91、174頁；偵1919號卷第36頁；原審
    卷第48至49、73至75頁)，核與正犯劉義農於偵查中證稱：
    我於集團內負責收購存摺、記帳、領款等工作，我於110年8
    月向被告提議可以出租帳戶給其使用，故被告於110年9月初
    在頭份市蟠桃國小門口，將其名下中信銀行帳戶、新光銀行
    帳戶之存摺、提款卡及密碼交給我使用，我給被告3萬元報
    酬，提供一個帳戶1萬5000元，被告是提供人頭帳戶，被告
    沒有參與詐欺集團的工作等語相符(偵838號卷第162、174、
    177至180頁)，並經林芷伶、廖珮怡、吳佳憓、王可云、許
    鈴俐、王珮珊、鄧雅泙、張菱芸、黃慧敏、江妃淑、陳素如
    、鄭淑瓊等12人證述遭詐欺而匯款情節甚詳，且有附表編號
    1至12「認定事實所憑證據」欄所示之證據資料附卷可稽。
    是被告上開中信銀行帳戶、新光銀行帳戶帳戶確有供詐欺成
    員作為實施詐欺取財、一般洗錢犯行使用之事實，即堪認定
    。
　㈡刑法第30條之幫助犯之故意，除需有認識其行為足以幫助他
    人實現故意不法構成要件之「幫助故意」外，尚需具備幫助
    他人實現該特定不法構成要件之「幫助既遂故意」，惟行為
    人只要概略認識該特定犯罪之不法內涵即可，無庸過於瞭解
    正犯行為之細節或具體內容。此即學理上所謂幫助犯之「雙
    重故意」。是被告若對於他人可能以其所交付之帳戶，進行
    詐欺取財之犯罪行為，已預見其發生而其發生並不違反其本
    意，則其自仍應負相關之罪責。而金融帳戶乃個人理財工具
    ，依我國現狀，申設金融帳戶並無任何特殊限制，且可於不
    同之金融機構申請多數帳戶使用，且金融機構帳戶之存摺、
    金融卡及密碼等，事關個人財產權益之保障，專有性甚高，
    除非本人或與本人具親密關係者，難認有何理由可自由流通
    使用該等帳戶資料，一般人均有妥為保管及防止他人任意使
    用之認識；縱逢特殊情況而偶有需交付他人使用之情形，亦
    必深入瞭解其用途、合理性及對方身分背景，及是否與之有
    特殊情誼及關係者，始予例外提供。又臺灣社會近來利用他
    人帳戶詐欺取財之犯罪類型層出不窮，該等犯罪多數均係利
    用他人帳戶作為資金出入，藉此逃避檢警查緝，此經媒體廣
    為披載，政府亦大力宣導督促民眾注意，金融機關亦一再提
    醒勿將帳戶資料提供他人使用之重要性，主管機關甚至限制
    金融卡轉帳之金額及次數，用以防制金融詐騙事件之層出不
    窮。是依當前社會一般人之智識程度與生活經驗，對於非依
    正常程序要求提供金融帳戶金融卡或密碼者，應可預見極可
    能係為取得人頭帳戶供作犯罪工具使用或隱匿金流追查。
　㈢被告雖以前詞置辯。然查：
　  ⒈被告既生活於臺灣社會，且被告行為時為約26歲之成年人
      ，具有高職畢業之智識程度等情，業據其自承在卷(原審
      卷第76頁)，是被告顯有一定智識程度及社會經驗，為具
      備通常事理能力之成年人，並非年幼無知或與社會隔絕而
      無常識之人，是依其智識能力與社會生活經驗，對於現今
      犯罪者經常誘使一般民眾提供金融機構帳戶存摺、提款卡
      等資料，做為詐欺、洗錢等犯罪之不法用途使用一節，應
      難諉為不知。從而，被告在並不知悉向其索取中信銀行帳
      戶、新光銀行帳戶資料之劉義農之真實年籍資料，且彼此
      間亦無深厚交情或信賴關係下，竟猶任意提供前開可供存
      取帳戶款項之上開金融機構帳戶存摺、金融卡及密碼予劉
      義農，可見被告交付上開金融機構帳戶存摺、金融卡及密
      碼等資料時，即有供他人任意使用該等帳戶存提款項。
　  ⒉又被告於110年9月交付上揭中國信託銀行帳戶、新光銀行
      帳戶後，其中中國信託銀行帳戶於110年9月6日支出100元
      後，存款餘額僅205元，嗣後於110年9月13日有提領100元
      及存款100元之紀錄，其後則於110年9月13日起開始有大
      額款項經存入、隨即提領之紀錄，此有中國信託銀行存款
      交易明細資料在卷可參(偵1668號卷第63頁)；另新光銀行
      帳戶於110年9月19日下午1時58分16秒時，帳戶內存款餘
      額僅有573元，後則於同日起開始有大額款項經存入後，
      隨即於短暫時間內即遭提領之紀錄，此有新光銀行帳戶存
      款交易明細資料在卷可參(偵1934號卷第93頁)，則足見上
      揭帳戶除與一般詐欺犯罪之帳戶經存入款項後隨即遭提領
      之情形相符外，亦與一般提供予他人使用之人頭帳戶係僅
      有零錢餘額及於取得帳戶資料後會存提款測試帳戶可正常
      使用之情形相符，益徵被告知悉他人取得上開帳戶之提款
      卡及密碼後，自身已無管領、支配之餘地，日後甚或無法
      取回，若所交付帳戶內尚餘有款項，恐遭提領而受有損害
      ，故僅願提供餘額甚少之帳戶，且詐欺正犯於取得上揭帳
      戶後，亦如詐欺常見手段測試帳戶是否可正常存提款項之
      用。是顯見被告對於交付上開中信銀行帳戶、新光銀行帳
      戶之提款卡及密碼可能遭詐欺取財正犯用於不法財產犯罪
      一事，抱持因其自身應無損失之虞，故縱令上開帳戶被挪
      為犯罪使用，亦無妨之容任心理，而有不確定故意甚明。
      　　
　  ⒊再者，金融存款帳戶事關存戶個人財產權益之保障，復與
      存摺及提款卡、密碼結合，專有性更高，若落入不明人士
      手中，極易被利用為取贓之犯罪工具，是一般人均有妥為
      保管以防止他人任意使用之認識。而被告於偵查中供承：
      當初的存摺、提款卡借給劉義農，但我現在找不到他，年
      籍資料不清楚，我只知道他年約30歲，我知道將存摺、提
      款卡及密碼交給他人使用，他人就可以在其帳戶作轉入轉
      出等語（偵838號卷第90頁），顯見被告對於其任意提供
      帳戶予不熟識之劉義農使用，極有可能是遭作為詐欺及洗
      錢之工具有所認識，亦即被告有預見其將中信銀行帳戶、
      新光銀行帳戶之存摺、提款卡及密碼交予劉義農後，係有
      可能供作詐騙他人匯入款項之用等不法用途使用，且其交
      出帳戶資料後，該帳戶實處於任人無條件使用之狀態，被
      告在無從防止其交出之帳戶不致遭人濫用之情況下，然被
      告竟仍貪圖自己私利，於對於劉義農之年籍資料均不熟悉
      之情況下，即率將中信銀行帳戶、新光銀行帳戶之存摺、
      提款卡及密碼，任意提供交予其使用，足認被告對於提供
      上開帳戶予劉義農使用，劉義農可能以該帳戶供作詐欺犯
      罪，已有預見，並有容任他人利用其提供之中信銀行帳戶
      、新光銀行帳戶作為詐欺取財犯罪工具發生之意，且此種
      可能幫助他人犯罪之結果，在其為順利取得報酬之情況下
      ，亦不違背其本意，是其主觀上有幫助詐欺取財之不確定
      故意至明。
　　⒋又如提供金融帳戶之行為人主觀上認識該帳戶可能作為對
      方收受、提領特定犯罪所得使用，對方提領後會產生遮斷
      金流以逃避國家追訴、處罰之效果，仍基於幫助之犯意，
      提供該帳戶之提款卡及密碼，以利洗錢之實行，應論以一
      般洗錢罪之幫助犯（最高法院108年度台上字第3101號判
      決意旨參照）。被告交付上開中信銀行帳戶、新光銀行帳
      戶之存摺、金融卡(含密碼)，其主觀上應有將該帳戶交由
      他人存入、領款使用之認知，且其交出該等帳戶金融卡後
      ，除非將該等帳戶金融卡辦理掛失，否則其已喪失實際控
      制權，無從追索帳戶內資金去向，其主觀上自已預見該帳
      戶後續資金流向，有無法追索之可能性，對於匯入帳戶內
      資金如經持有之人提領後，無從查得去向，形成金流斷點
      ，將會產生遮斷金流以逃避國家追訴、處罰之效果，主觀
      上應亦有認識。是被告對於其提供帳戶資料之行為，對詐
      欺成員利用該帳戶資料存、匯入詐欺所得款項，進而加以
      提領，而形成資金追查斷點之洗錢行為提供助力，既已預
      見，仍提供該帳戶金融卡供對方使用，即有容任而不違反
      其本意，則其有幫助洗錢之不確定故意，亦堪認定。　
二、綜上所述，被告所辯顯係卸責之詞，不足採信。本案事證明
    確，被告幫助詐欺取財、幫助洗錢之不確定故意與行為等犯
    行，堪以認定，應予依法論科。
參、法律適用
一、刑法上之幫助犯，係對於犯罪與正犯有共同之認識，而以幫
    助之意思，對於正犯資以助力，而未參與實施犯罪之行為者
    而言。是如未參與實施犯罪構成要件之行為，且係出於幫助
    之意思提供助力，即屬幫助犯，而非共同正犯。被告出借上
    開金融機構帳戶之存摺、金融卡（含密碼）等資料予詐欺者
    使用，但被告單純提供上開金融機構帳戶資料供人使用之行
    為，並不等同於向被害人以欺罔之詐術行為，亦非洗錢行為
    ，且卷內亦無積極證據證明被告與本件實施詐騙之人有詐欺
    、洗錢之犯意聯絡，或有何參與詐欺或洗錢行為，被告上揭
    所為，應屬詐欺取財、洗錢構成要件以外之行為，在無證據
    證明被告係以正犯犯意參與犯罪之情形下，應認被告所為係
    幫助犯而非正犯。是核被告所為，均係犯刑法第30條第1項
    前段、第339條第1項之幫助詐欺取財罪，及刑法第30條第1
    項前段、洗錢防制法第14條第1項之幫助一般洗錢罪。
二、被告係以1次交付上開金融機構帳戶存摺、金融卡及密碼給
    詐欺人員使用，同時使被害人林芷伶等12人之財產法益受侵
    害，而觸犯12次幫助詐欺、幫助洗錢罪，為同種想像競合犯
    ，應依刑法第55條之規定，應論以一罪。又被告係以一提供
    金融帳戶資料之行為，幫助詐欺人員詐取被害人之財物及隱
    匿詐欺取財罪所得之來源、去向，屬一行為而觸犯幫助詐欺
    取財罪及幫助一般洗錢等罪，為異種想像競合犯，從一重之
    幫助洗錢罪處斷。　　
三、被告基於幫助洗錢之不確定故意，參與構成要件以外之行為
    ，均為幫助犯，爰均依刑法第30條第2項規定，依正犯之刑
    減輕之。　
四、臺灣苗栗地方檢察署檢察官111年度偵字第1919、3240號移
    送原審併辦，及同署111年度偵字第4728、5049、6057、605
    8、6059、6242號移送本院併辦之犯罪事實（即附表編號4至
    12部分），與本案起訴犯罪事實有想像競合犯裁判上一罪之
    關係，本院自得併予審理。
肆、撤銷原審判決及量刑之理由：
一、原審認被告上開犯罪事證明確，予以論罪科刑，固非無見。
    惟查：原判決就檢察官移送併辦之附表編號6至12所示犯行
    ，亦犯幫助詐欺、幫助洗錢罪，原審未及審酌，尚有不當。
    檢察官上訴意旨以此指摘原判決不當，為有理由，原判決既
    有上述違誤，即屬無可維持，自應由本院予以撤銷改判。
二、爰以行為人之責任為基礎，審酌被告行為時未受任何刺激，
    不思以正當方式獲取報酬，竟提供上開金融機構帳戶存摺、
    金融卡及密碼予不詳之人使用，幫助他人犯罪，致使真正犯
    罪者得以隱匿其等身分，助長詐欺犯罪猖獗，破壞社會治安
    及金融秩序，更將造成警察機關查緝犯罪之困難，且使各該
    被害人林芷伶等12人受有匯入前開金融帳戶金額之損失高達
    4百多萬元，並產生遮斷資金流動軌跡，所為於法有違，考
    量被告否認犯行，迄今僅與王可云成立調解，允諾分期賠償
    3000元，共計6萬元，有原審法院調解筆錄足憑（本院卷第1
    09至110頁），對其他被害人許鈴俐等11人則未成立和解，
    取得其等諒解之犯後態度，及被告自陳高職畢業之智識程度
    ，目前從事建築業，月薪約3萬元至3萬5000元間之經濟狀況
    、未婚、無子女與父母同住之家庭狀況（本院卷第152至153
    頁），被告提供帳戶資料之數量，林芷伶等12人所受損害及
    對本案之意見等一切情狀，量處如主文第2項所示之刑，並
    就併科罰金部分，諭知易服勞役之折算標準。
三、沒收部分：
　㈠被告因交付上開金融帳戶資料而獲得3萬元報酬，已詳述於前
    ，雖未扣案，仍應依刑法第38條之1第1項、第3項之規定沒
    收，於全部或一部不能沒收或不宜執行沒收時，追徵其價額
    。
　㈡被告交付予詐欺犯罪者使用之上開中信銀行帳戶、新光銀行
    帳戶之存摺及提款卡，雖係被告所有，且供本案犯罪所用之
    物，惟並未扣案，且上開帳戶已遭通報為警示帳戶，無再供
    不法使用之虞，諭知沒收及追徵無助於犯罪之預防，欠缺刑
    法上之重要性，為免耗費司法資源，爰依刑法第38條之2第2
    項規定，認無諭知沒收、追徵之必要，附此敘明。
據上論斷，依刑事訴訟法第369條第1項前段、第364條、第299條
第1項前段，判決如主文。　　　
本案經檢察官呂宜臻提起公訴，檢察官林圳義移送併辦，檢察官
吳宛真提起上訴，檢察官陳立偉到庭執行職務。　　　　　　　
中　　華　　民　　國　　111 　年　　10　　月　　27　　日
            刑事第十庭  審判長法  官  陳  宏  卿
                              法  官  林  美  玲
                              法  官  楊  文  廣
以上正本證明與原本無異。
如不服本判決應於收受送達後二十日內向本院提出上訴書狀，其
未敘述上訴理由者，並得於提起上訴後二十日內向本院補提理由
書（均須按他造當事人之人數附繕本）「切勿逕送上級法院」。
因疫情而遲誤不變期間，得向法院聲請回復原狀。

                              書記官  翁  淑  婷
　　　　　　　　　　　　　　　
中　　華　　民　　國　　111 　年　　10　　月　　27　　日
附錄論罪科刑法條全文：
中華民國刑法第30條
幫助他人實行犯罪行為者，為幫助犯。雖他人不知幫助之情者，
亦同。
幫助犯之處罰，得按正犯之刑減輕之。

中華民國刑法第339條
意圖為自己或第三人不法之所有，以詐術使人將本人或第三人之
物交付者，處5年以下有期徒刑、拘役或科或併科50萬元以下罰
金。
以前項方法得財產上不法之利益或使第三人得之者，亦同。
前二項之未遂犯罰之。

洗錢防制法第14條
有第二條各款所列洗錢行為者，處7年以下有期徒刑，併科新臺
幣5百萬元以下罰金。
前項之未遂犯罰之。
前二項情形，不得科以超過其特定犯罪所定最重本刑之刑。
附表：
【附表編號6至12為上訴本院後追加併辦部分】
編號 被 害 人 詐欺方式 被害人匯款時間 、金額(新臺幣)及匯入帳戶  提款時間 證據出處 1 許 鈴 俐    詐騙集團不詳成員於110年6月間透過社群軟體臉書與許鈴俐聯繫，並於同年8月6日向許鈴俐佯稱：可投資虛擬幣獲利云云，致許鈴俐陷於錯誤判斷，遂依指示於右揭時間，以臨櫃匯款方式轉匯款項至被告張健城之中國信託商業銀行帳號000-000000000000號帳戶內，後經許鈴俐察覺有異，報警處理而查獲上情。 （111年度偵字第3240號併辦） 110年9月14日上午11時35分7秒許  30萬1455元    110年9月14日上午11時46分12秒許，由不詳詐騙集團成員轉帳匯出30萬1455元。 【111年度偵字第3240號卷】 ⑴被害人許鈴俐之警詢(第91至93頁) ⑵中國信託帳戶客戶資料、存款交易明細(第67至70頁) ⑶內政部警政署反詐騙諮詢專線紀錄表、新北市政府警察局三重分局大有派出所受理詐騙帳戶通報警示簡便格式表(第95、107頁) 2 林 芷 伶 不詳之詐騙集團成員於110年9月間透過交友軟體派愛族與林芷伶認識後，透過通訊軟體line與林芷伶加為好友，並向林芷伶佯稱：可投資虛擬貨幣賺錢云云，致林芷伶陷於錯誤判斷，遂依指示於右揭時間，以其帳戶(渣打銀行00000000000000、玉山銀行000-0000000000000、中國信託000000000000)轉匯款項至被告張健城之中國信託商業銀行帳號000-000000000000號帳戶內，後經林芷伶察覺有異，報警處理而查獲上情。   110年9月15日上午9時45分33秒許  10萬元  110年9月15日上午9時54分14秒許，由不詳詐騙集團成員轉帳匯出50萬元。 【111年度偵字第1668號卷】 ⑴被害人林芷伶之警詢(第21至23頁) ⑵新北市政府警察局土城分局清水派出所陳報單、受理各類案件紀錄表、受(處)理案件證明單、受理詐騙帳戶通報警示簡便格式表、金融機構聯防機制通報單、內政部警政署反詐騙諮詢專線紀錄表、相關對話截圖、帳戶存摺封面、網路交易紀錄(第31至38、41至43、47至57頁) ⑶中國信託商業銀行股份有限公司110年10月15日中信銀字第110224839270574號函暨所附帳戶客戶資料、存款交易明細、自動化交易LOG資料(第59至78頁)    110年9月15日上午9時46分24秒許  10萬元       110年9月15日上午9時47分37秒許  10萬元       110年9月15日上午9時48分5秒許  10萬元       110年9月15日上午9時49分48秒許  5萬元       110年9月15日上午9時50分26秒許  5萬元    3 廖 珮 怡  網友「陳哲宇」於110年8月20日透過交友軟體派愛族與廖珮怡認識，後透過通訊軟體line與廖珮怡加為好友，並向廖珮怡佯稱：可投資虛擬貨幣獲利云云，致廖珮怡陷於錯誤判斷，遂依指示於右揭時間，以其帳戶(兆豐國際商業銀行000-00000000000)轉匯款項至被告張健城之中國信託商業銀行帳號000-000000000000號帳戶內，後經廖珮怡察覺有異，報警處理而查獲上情。   110年9月18日下午3時3分19秒許  2萬9920元  110年9月18日下午3時8分40秒許，由不詳詐騙集團成員轉帳匯出2萬9920元。 【111年度偵字第838號卷】 ⑴被害人廖珮怡之警詢(第19至23頁) ⑵帳戶個資檢視、中國信託商業銀行股份有限公司110年12月1日中信銀字第110224839323788號函暨所附帳戶客戶資料、存款交易明細(第27、63至67頁) ⑶臺中市政府警察局霧峰分局十九甲派出所陳報單、受(處)理案件證明單、受理各類案件紀錄表、受理詐騙帳戶通報警示簡便格式表、金融機構聯防機制通報單、內政部警政署反詐騙諮詢專線紀錄表、證人廖珮怡帳戶存摺封面影本、交易明細資料、對話紀錄截圖(第29至33、37至43、49、55至57頁) 4 王 可 云    王可云於110年5月至9月間透過交友軟體「Paris」與網友「Cliff～」認識，其透過通訊軟體line與王可云加為好友，並向王可云佯稱：可投資虛擬貨幣獲利云云，致王可云陷於錯誤判斷，遂依指示於右揭時間，以其帳戶國泰銀行帳號轉匯款項至被告張健城之中國信託商業銀行帳號000-000000000000號帳戶內，後經王可云察覺有異，報警處理而查獲上情。 （111年度偵字第1919號併辦） 110年9月15日中午12時8分  8萬5000元  110年9月15日中午12時12分43秒許，由不詳詐騙集團成員轉帳匯出17萬元。 【臺中市政府警察局第一分局刑事案件報告書卷】 ⑴被害人王可云之警詢(第3至6頁背面) ⑵內政部警政署反詐騙諮詢專線紀錄表、新北市政府警察局汐止分局汐止派出所受(處)理案件證明單、受理詐騙帳戶通報警示簡便格式表、金融機構聯防機制通報單、對話紀錄截圖、轉帳交易照片(第7至8、12頁、27頁背面、31至40頁、61至75頁) 【111年度偵字第1919號卷】 ⑴證人王可云偵查中指述(第37頁)    110年9月15日中午12至9分許  8萬5000元    5 吳 佳 憓 不詳之詐騙集團成員於110年9月7日透過交友軟體「Pikau」認識吳佳憓後，再透過通訊軟體line與吳佳憓加為好友，並向吳佳憓佯稱：可依指示操作投資獲利云云，致吳佳憓陷於錯誤判斷，遂依指示於右揭時間，以其帳戶(中國信託000-000000000000)轉匯款項至被告張健城之臺灣新光商業銀行帳號000-0000000000000帳戶內，後經吳佳憓察覺有異，報警處理而查獲上情。 110年9月19日晚上10時24分45秒許  10萬元  110年9月19日晚上10時26分40秒許，由不詳詐騙集團成員轉帳匯出20萬元（不含手續費15元）。 【111年度偵字第1934號卷】 ⑴被害人吳佳憓之警詢(第21至29頁) ⑵內政部警政署反詐騙諮詢專線紀錄表、網路轉帳交易紀錄、相關line對話紀錄、新竹市警察局第三分局香山派出所受理詐騙帳戶通報警示簡便格式表、金融機構聯防機制通報單、新竹市警察局第三分局香山派出所受(處)理案件證明單(第31、37至38、40至89、95至97、110頁-原判決誤植為109頁) ⑶客戶資料查詢、帳戶交易清單(第91至93頁)    110年9月19日晚上10時25分34秒許  10萬元    6 王珮珊  王珮珊於110年8月中旬透過交友軟體「派愛族」與暱稱「志文」認識後，再透過通訊軟體line與王珮珊加為好友，並向王珮珊佯稱：可依指示操作投資虛擬貨幣獲利云云，致王珮珊陷於錯誤判斷，遂依指示於右揭時間，以其帳戶(合作金庫000-0000000000000)轉匯款項至被告張健城之中國信託商業銀行帳號000-000000000000號帳戶內，後經王珮珊察覺有異，報警處理而查獲上情。 （111偵6242號併辦） 110年9月13日下午1時32分36秒許  75萬元  110年9月13日下午1時37分07秒許，由不詳詐騙集團成員轉帳匯出75萬元。 【中市警9645號卷】 ⑴刑事案件報告書（第1至2頁） ⑵被害人王珮珊遭詐騙匯款明細一覽表（第4頁） ⑶中國信託商業銀行股份有限公司111年5月2日中信銀字第111224839130765號函【被告張健城000000000000號帳戶交易明細】、自動化交易資料（第35至51頁） ⑷被害人王珮珊之警詢（第67至73頁） ⑸合作金庫商業銀行沙鹿分行111年3月14日合金沙鹿字第1110000815號函【被害人王珮珊0000000000000號帳戶交易明細】（第75至76頁） ⑹被害人與詐騙集團之LINE對話紀錄畫面資料（第80至85頁） ⑺被害人王珮珊之內政部警政署反詐騙諮詢專線紀錄表、臺中市政府警察局清水分局光華派出所受理案件證明單、受理各類案件紀錄表（第97至99頁） （111偵6242號併辦）    110年9月15日上午9時20分29秒許  25萬元  110年9月15日上午9時22分31秒許，由不詳詐騙集團成員轉帳匯出24萬8000萬元。  7 鄧雅泙 詐騙集團之不詳成員於110年6月底透過交友軟體「Paris」與鄧雅泙認識後，即向鄧雅泙佯稱：可依指示操作投資虛擬貨幣獲利云云，致鄧雅泙陷於錯誤判斷，遂依指示於右揭時間，以其帳戶(渣打銀行000-00000000000000、00000000000000)分別轉匯款項至被告張健城之中國信託商業銀行帳號000-000000000000號帳戶內，後經鄧雅泙察覺有異，報警處理而查獲上情。 （111偵4728、5049號併辦） 110年9月14日下午1時3分53秒許  93萬5000元  110年9月14日下午1時8分36秒許，由不詳詐騙集團成員轉帳匯出93萬5000元 【頭份警1286號卷】： ⑴被害人鄧雅泙之警詢（第8至10頁） ⑵警員職務報告（第13頁） ⑶被害人鄧雅泙之內政部警政署反詐騙諮詢專線紀錄表、桃園市政府警察局平鎮分局宋屋派出所受理詐騙帳戶通報警示簡便格式表、金融機構聯防機制通報單（第15、17至18頁） ⑷被害人鄧雅泙遭騙匯款一覽表（第16頁） ⑸被告張健城之中國信託商業銀行000000000000號帳戶交易明細【被害人鄧雅泙】、自動化交易資料（第19至21、29頁） ⑹被害人鄧雅泙與詐騙集團通訊軟體截圖（第47至48頁） ⑺被害人鄧雅泙匯款ATM收據明細影本（第52至53頁）    110年9月14日下午1時8分29秒許 36萬5000千元  110年9月14日下午1時11分23秒許，由不詳詐騙集團成員轉帳匯出36萬5000元     110年9月15日凌晨1時59分42秒許  50萬元   110年9月15日凌晨1時59分45秒、53秒許，由不詳詐騙集團成員轉帳匯出49萬元、16萬元（含不詳被害人所匯入之15萬元）  8 張菱芸 暱稱「紅豆」之詐騙集團成員於110年9月4日透過交友軟體「派愛族」與張菱芸認識後，即向其佯稱：可依指示操作投資虛擬貨幣獲利云云，致鄧雅泙陷於錯誤判斷，遂依指示於右揭時間，以其帳戶(台新銀行00000000000000)轉匯款項至被告張健城之中國信託商業銀行帳號000-000000000000號帳戶內，後經張菱芸察覺有異，報警處理而查獲上情。 （111偵4728、5049號併辦） 110年9月16日凌晨3時14分45秒許   1萬元  110年9月16日凌晨3時14分48秒許，由不詳詐騙集團成員轉帳匯出1萬元 【中市警8405號卷】 ⑴被害人張菱芸匯款一覽表（第6頁） ⑵被害人張菱芸之警詢（第18至21頁） ⑶被害人張菱芸之內政部警政署反詐騙諮詢專線紀錄表、與詐騙集團客服對話內容（第22至25頁） ⑷中國信託商業銀行股份有限公司110年11月24日中信銀字第110224839315931號函【被告張健城000000000000號帳戶交易明細】、自動化交易資料（第26至30、34頁） ⑸台新國際商業銀行110年12月15日台新作文字第11031253號函【被害人張菱芸00000000000000號帳戶交易明細】（第36至37頁） 9 黃慧敏 詐騙集團成員（一名不詳成員、一名LINE暱稱「陳佳豪」）於110年11月22日前之某日，透過交友軟體「派愛族」與黃慧敏認識後，即向其佯稱：可依指示操作投資虛擬貨幣獲利云云，致黃慧敏陷於錯誤判斷，遂依指示於右揭時間，以其信用卡帳戶(中國信託000-0000000000000000)轉匯款項至被告張健城之中國信託商業銀行帳號000-000000000000號帳戶內，後經黃慧敏察覺有異，報警處理而查獲上情。 （111偵6057、6058、6059、5049號併辦） 110年9月13日下午7時56分29秒許   3萬5000元   110年9月13日下午7時59分55秒許，由不詳詐騙集團成員轉帳匯出10萬元（含不詳被害人匯入之1萬5000元）。  【桃園5321號警卷】 ⑴被告張健城之中國信託商業銀行000000000000號帳戶交易明細【被害人黃慧敏】（第80頁） ⑵被害人黃慧敏之警詢（第103頁） ⑶被害人黃慧敏之內政部警政署反詐騙諮詢專線紀錄表、臺南市政府警察局麻豆分局六甲分駐所受理詐騙帳戶通報警示簡便格式表、金融機構聯防機制通報單（第104、107反面至108頁） ⑷被害人之交易明細畫面翻拍、與詐騙集團通聯紀錄畫面資料（第115至127頁） ⑸被害人黃慧敏之臺南市政府警察局麻豆分局六甲分駐所受理各類案件紀錄表、受理案件證明單（第127反面至128頁）    110年9月13日下午7時58分26秒許   5萬元    10 江妃淑 詐騙集團不詳成員（李漢文，真實姓名年籍不詳）於110年9月7日前之某日，透過網路與江妃淑認識後，即向其佯稱：可依指示操作投資虛擬貨幣獲利云云，致江妃淑陷於錯誤判斷，遂依指示於右揭時間，以其帳戶(中國信託000-000000000000)轉匯款項至被告張健城之中國信託商業銀行帳號000-000000000000號帳戶內，後經江妃淑察覺有異，報警處理而查獲上情。 （111偵6057、6058、6059、5049號併辦） 110年9月16日晚間11時10分36秒許   10萬元  110年9月16日下午11時12分27秒許，由不詳詐騙集團成員轉帳匯出10萬元 【頭份2209號警卷】 ⑴被害人江妃淑之警詢（第8至12頁） ⑵被害人江妃淑之內政部警政署反詐騙諮詢專線紀錄表、高雄市政府警察局苓雅分局民權路派出所受理詐騙帳戶通報警示簡便格式表、受理各類案件紀錄表、受理案件處理單（第18至19、37至40頁） ⑶中國信託商業銀行股份有限公司110年12月15日中信銀字第110224839339654號函【被告張健城000000000000號帳戶交易明細】（第22至35頁） ⑷被害人江妃淑與詐騙集團手機對話紀錄資料（第41至45、49至65頁） ⑸被害人江妃淑中國信託商業銀行東高雄分行存摺封面影本（第46頁） ⑹被害人江妃淑購買虛擬貨幣交易明細（第66至68頁）    110年9月17日凌晨0時19分32秒許  10萬元  110年9月17日凌晨0時31分59秒許，由不詳詐騙集團成員轉帳匯出10萬元     110年9月18日中午12時32分01秒許  10萬元  110年9月18日12時33分38秒許，由不詳詐騙集團成員轉帳匯出10萬元  11 陳素如 詐騙集團之不詳成員於110年9月12日，透過唱歌軟體全民PARTY（暱稱：沉默；ID：00000000，真實姓名年籍不詳）與陳素如認識後，即向其加LINE成為好友（暱稱：凱森）並向陳素如佯稱：可依指示操作投資虛擬貨幣獲利云云，致陳素如陷於錯誤判斷，遂依指示於右揭時間，以其帳戶(彰化銀行000-00000000000000)轉匯款項至被告張健城之中國信託商業銀行帳號000-000000000000號帳戶內，後經陳素如察覺有異，報警處理而查獲上情。 （111偵6057、6058、6059、5049號併辦） 110年9月17日中午12時16分54秒許  1萬元（起訴書誤載為30萬元）  110年9月17日中午12時40分28秒許，由不詳詐騙集團成員轉帳匯出9萬7千元（含不詳被害人匯入之8萬7000元）。  【頭份2209號警卷】 ⑴被害人陳素如之警詢（第13至14頁） ⑵被害人陳素如之內政部警政署反詐騙諮詢專線紀錄表、新北市政府警察局土城分局土城派出所受理詐騙帳戶通報警示簡便格式表、受理各類案件紀錄表、受理案件處理單（第20至21、71至72頁） ⑶中國信託商業銀行股份有限公司110年12月15日中信銀字第110224839339654號函【被告張健城000000000000號帳戶交易明細】（第22至35頁） ⑷被害人陳素如之手機對話紀錄及交易明細資料（第73至78頁） 12 鄭淑瓊 詐騙集團之不詳成員（自稱張俊豪）於110年9月13日，透過臉書與鄭淑瓊認識後，即向其加LINE成為好友，並向鄭淑瓊佯稱：可依指示操作投資虛擬貨幣獲利云云，致鄭淑瓊陷於錯誤判斷，遂依指示於右揭時間，以其帳戶(土地銀行000-000000000000)轉匯款項至被告張健城之中國信託商業銀行帳號000-000000000000號帳戶內，後經鄭淑瓊察覺有異，報警處理而查獲上情。 （111偵6057、6058、6059、5049號併辦） 110年9月17日晚間7時9分29秒許  4000元  110年9月17日晚間7時24分55秒許，由不詳詐騙集團成員轉帳匯出4000元 【頭份9089號警卷】 ⑴被害人鄭淑瓊之警詢（第11至11頁反） ⑵苗栗縣警察局苗栗分局南苗派出所之受理案件證明單、受理各類案件紀錄表、內政部警政署反詐騙諮詢專線紀錄表、受理詐騙帳戶通報警示簡便格式表、金融機構聯防機制通報單【被害人鄭淑瓊】（第12至18頁） ⑶被害人鄭淑瓊之土地銀行苗栗分行存摺資料（第19頁） ⑷被害人鄭淑瓊手機資料與聊天紀錄翻拍畫面（第20至47頁） ⑸中國信託商業銀行股份有限公司111年1月27日中信銀字第222335839029075號函【被告張健城000000000000號帳戶交易明細】（第49至52頁）